【裁判字號】    90,易,1881
【裁判日期】    901031
【裁判案由】    竊盜
【裁判全文】
臺灣板橋地方法院刑事判決                          九十年度易字第一八八一號
    公  訴  人  臺灣板橋地方法院檢察署檢察官
    被      告  乙○○
右列被告因竊盜案件，經檢察官提起公訴（九十年度偵字第七二九八號），本院判決
如左：
    主  文
乙○○竊盜未遂，累犯，處有期徒刑月，如易科罰金以佰元折算壹日，扣案之鑰
匙柒把沒收。
    事  實
一、乙○○有賭博、違反麻醉藥品管理條例、煙毒及多次竊盜前科，其中於民國八十
    一年間因違反麻醉藥品管理條例及煙毒案經本院分別判處有期徒刑十月及三年三
    二月，並均經臺灣高等法院駁回上訴確定，更定其刑為有期徒刑三年六月後，於
    八十五年六月九日縮刑期滿執行完畢，復因違反麻醉藥品管理條例及煙毒案，經
    臺灣桃園地方法院分別判處有期徒刑一年及三年六月，應執行有期徒刑四年二月
    ，並經臺灣高等法院駁回上訴確定，甫於八十九年一月六日縮短刑期假釋出監，
    猶不知悔改，於九十一年五月八日假釋期滿前之九十年四月十二日凌晨四時許，
    徒步行經臺北縣三峽鎮○○路八十五號「明城燈飾廚具店」前，見店東丙○○所
    有之牌照Ｋ八─三六五六號小貨車停在店前騎樓內，竟意圖為自己不法之所有，
    以自備之鑰匙一串開啟車門後侵入其內，正在翻檢財物之際，適為尚在店內聊天
    之丙○○及友人甲○○聽見聲響、自監視鏡頭中發現上情後立刻拉起鐵捲門衝出
    查看而未遂。乙○○迅即下車往文化路八十一巷方向逃逸，旋於文化路九十巷口
    為巡邏經過之警員林宏霖及陳維玟合力逮捕，並在其身上扣得其所有供行竊使用
    之鑰匙七把。
二、案經臺北縣警察局三峽分局報請臺灣板橋地方法院檢察署檢察官偵查起訴。
    理  由
一、訊據被告乙○○就伊於前揭時地湊近Ｋ八─三六五六號汽車旁、嗣在「明城燈飾
    廚具店」對面為警逮捕，並在其身上起出七把鑰匙等情，固不諱言，惟矢口否認
    竊盜，辯稱：(1)當時伊行經「明城燈飾廚具店」時突覺臉上疼痛，乃對著停在騎
    樓內、車頭朝向店家之Ｋ八─三六五六號汽車照後鏡查看臉部，並未打開車門或
    上車行竊，嗣經半小時後，伊走到數百公尺外之文化路九十四巷口始被丙○○及
    甲○○叫住、招警前來逮捕，(2)丙○○及甲○○不可能整晚不睡盯視店外情形，
    復未提出錄影帶或採驗指紋加以證明，其指控即有不實；警員陳維玟僅負責製作
    警訊筆錄，未曾到場巡邏，自不可能參與逮捕過程，(3)扣案物中有二支為伊父親
    機車之鑰匙，餘則分向伊兄林清財及友人丁○○借來，非供偷竊使用云云，並請
    求訊問證人丁○○及戊○○。經查：
  (一)警員陳維玟於案發當晚與林宏霖巡邏經過三峽鎮○○路時在「明城燈飾廚具店」
    斜對面之九十四巷口前見被告正與丙○○、甲○○拉扯，乃上前加以逮捕等情，
    業經陳維玟及在偵查卷附之逮捕通知書上蓋章之林宏霖到庭證述無訛，核與丙○○、甲○○所陳追捕之過程相符；被告亦供稱伊離開「明城燈飾廚具店」之騎樓
    後係遭開啟鐵門自店內衝出之老闆及其友人喝令停步，嗣在汽車停放處對面之文
    化路九十四巷口被警逮捕（見本院九十年八月二十七日訊問筆錄），可見被告確
    係被巡邏之警員陳維玟及林宏霖合力制伏，則其兩人就此親自經歷之事實所陳，
    即有證據能力。又丙○○、甲○○於案發時若已熟睡或未注視店內之監視器所攝
    騎樓下情形，何以能如前述，於被告離車時即開啟原已閉合之鐵捲門適時衝出店
    外追躡，復能在騎樓斜對面之九十四巷口即拉住被告；至店東未曾錄影及警員疏
    未對車門及其內部採驗指紋，乃證據是否充足之問題，與其證述之內容間並無論
    理上之關聯性，自難以此摘其供述不實。
  (二)被告原稱扣案之鑰匙中有數枝係向丁○○借取云云，業經丁○○到庭否認；而戊○○陳稱伊於九十年四、五月間在丁○○家中住一、二十天期間某日曾見被告前
    來稱欲向丁○○借鑰匙，伊即離開，不知其有無借到（見本院九十年九月二十七
    日訊問筆錄），與被告供稱係九十年三月間向丁○○借得，其時點岐異，且非證
    稱伊親見被告已向丁○○借得鑰匙，即無從據為被告有利之認定；參以被告供稱
    ：「當時我被查扣到七支鑰匙，這些都是我的」（見本院九十年十月十七日訊問
    筆錄），可見扣案之七把鑰匙均係被告自有，非向他人借得。
  (三)被告不會開車，案發時Ｋ八─三六五六號汽車係頭朝店家停在僅有鐵門上孔洞射
    出燈光之騎樓下等情為其所自承（見本院九十年八月二十七日訊問筆錄）；而該
    車既駛入騎樓緊靠店門停放，於僅有鐵門孔洞射出微光之昏暗現場，被告實無從
    對著背光之照後鏡審視其臉部；況其無駕駛技能，苟非圖謀不軌，又豈會於深夜
    攜帶七把鑰匙接近前述車輛；參以甲○○始終證稱伊在店內聽見聲響後自監視鏡
    頭看見有人在駕駛座內翻動，旋打開鐵門衝出，即發現被告由車內鑽出，車門留
    有縫隙未鎖，足證被告確曾持扣案之鑰匙打開車門入內翻檢，自係意圖為己不法
    所有而著手行竊甚明。
  綜上所述，被告所辯無非卸責之詞，不值採信。是本件事證明確，被告之犯行堪以
  認定，自應依法論科。
二、核被告所為係犯刑法第三百二十條第三項、第一項之普通竊盜罪未遂罪；其竊盜
    未遂，應按既遂犯之刑減輕之。茲被告有賭博、違反麻醉藥品管理條例、煙毒及
    多次竊盜前科，其中於八十一年間因違反麻醉藥品管理條例及煙毒案經本院分別
    判處有期徒刑十月及三年年二月，並經臺灣高等法院駁回上訴確定後，更定其刑
    為有期徒刑三年六月，於八十五年六月九日縮刑期滿執行完畢，復因違反麻醉藥
    品管理條例及煙毒案，經臺灣桃園地方法院分別判處有期徒刑一年及三年六月，
    應執行有期徒刑四年二月，並經臺灣高等法院駁回上訴確定，甫於八十九年一月
    六日因縮短刑期假釋出監，尚未期滿，有臺灣高等法院檢察署刑案紀錄簡覆表及
    臺灣高等法院被告全國前案紀錄表可考，其於前案執行完畢後五年內再犯法定刑
    為有期徒刑以上之本罪，為累犯，應依法加重其刑，並先加後減之。爰審酌被告
    之品行、犯罪之動機、目的、手段、所生危害及其飾詞巧辯、毫無悔意之犯後態
    度等一切情狀，量處如主文所示之刑，並諭知易科罰金之折算標準，資以懲儆。
    扣案之鑰匙七支係被告所有供其犯罪所用之物，已如前述，均應依法宣告沒收。
據上論斷，應依刑事訴訟法第二百九十九條第一項前段，刑法第三百二十條第三項、
第一項、第四十七條、第二十六條前段、修正後第四十一條第一項前段、第三十八條
第一項第二款，罰金罰鍰提高標準條例第一條前段、第二條，判決如主文。
本案經檢察官陳孟黎到庭執行職務
中      華      民      國    九十      年      十      月    三十一    日
                                      臺灣板橋地方法院刑事第五庭
                                          法  官 周建興
右正本證明與原本無異。
如不服本判決，應於判決送達後十日內，向本院提出上訴狀。
                                          書記官 許清秋
中      華      民      國    九十      年      十一    月      一      日
刑法第三百二十條
意圖為自己或第三人不法之所有，而竊取他人之動產者，為竊盜罪，處五年以下有期
徒刑、拘役或五百元以下罰金。
意圖為自己或第三人不法利益，而竊佔他人之不動產者，依前項之規定處斷。
前二項之未遂犯罰之。


司法院資訊處製作；財團法人民間司法改革基金會備份。
